# 请教陈版不发生股权变动仅修改公司章程导致控制权变更的问题

提问人：lxyzyh620827 时间：2019-09-10 16:49:53
公司 A、B、C及分别占公司 d 的 40% 40%及 20%的股权，其中 A为原股东，BC 为我方子公司，通过增资扩股方式注资，但由于股东会及董事会决议需 2/3 决，故我方不能形成控制，故不并表。本月调整了股东会及董事会决议，调整至半数决，现我方控制。
想请教一下陈版，这种情况下需要为了确定公允价值出具评估报告么。
另外，B 公司及 C 公司当年系增资扩股取得股权份额，取得时账面净资产为 4000 万，实收资本 4000 万，评估后存货增值 3.1亿，评估后净资产为 3.5 亿，A及 B 为取得股权分别支付对价 3.5 亿及 1.7 亿。C 公司入账时 6000 万入实收资本，剩余 4.6 亿计入资本公积。现如需出具评估报告确定公允价值，那是否应调整报表，将存货账面价值调整至当年的公允价值呢？

回答人：chenyiwei
3617 、请教陈版及各位前辈——平台电商（非自营电商）用户使用优惠券与积分的会计处理目录1 、这种情况对你公司而言属于分步交易实现的非同一控制下合并。应通过评估确定 D 股权的整体公允价值及其各项可辨认资产、负债于购买日（取得控制权之日）的公允价值，作为企业合并会计处理的基础。
2 、B、C 自身报表的历史成本基础不变。此次企业合并的会计处理也不考虑这些存货最初被本公司取得控制权时的公允价值。